【裁判字號】    98,上更(二),454
【裁判日期】    990126
【裁判案由】    毒品危害防制條例
【裁判全文】
臺灣高等法院刑事判決             98年度上更(二)字第454號
上  訴  人
即  被  告  丁○○
指定辯護人  法律扶助郭振茂律師
上  訴  人
即  被  告  丙○○
指定辯護人  法律扶助黃金洙律師
上  訴  人
即  被  告  甲○○
指定辯護人  法律扶助余西鈞律師
上列上訴人等因違反毒品危害防制條例案件，不服臺灣桃園地方
法院九十六年度訴字第四七六號，中華民國九十六年九月二十日
第一審判決（起訴案號：臺灣桃園地方法院檢察署九十五年度偵
字第二一七八八號），提起上訴，判決後，經最高法院第二次發
回更審，本院判決如下：
    主  文
原判決關於丁○○、丙○○、甲○○有罪部分均撤銷。
丁○○所犯如附表一編號一至五所示之罪，各處如附表一編號一
至五各主文欄所示之刑；附表一編號一至五各沒收欄所示之物品
，均沒收如各該欄所示。應執行有期徒刑貳拾陸年，附表二編號
一應沒收之物，均沒收如該欄所示。
丙○○所犯如附表一編號一至五所示之罪，各處如附表一編號一
至五各主文欄所示之刑；附表一編號一至五各沒收欄所示之物品
，均沒收如各該欄所示。應執行有期徒刑貳拾肆年，附表二編號
二應沒收之物，均沒收如該欄所示。
甲○○所犯如附表一編號四至五所示之罪，均累犯，各處如附表
一編號四至五各主文欄所示之刑，附表一編號四至五各沒收欄所
示之物品，均沒收如各該欄所示。應執行有期徒刑拾伍年拾月，
附表二編號三應沒收之物，均沒收如該欄所示。
    事  實
一、甲○○前因施用第一級毒品案件，於民國九十三年十一月二
    十二日為臺灣板橋地方法院以九十三年訴字第一五０六號判
    處有期徒刑七月確定，並於九十四年十月二十四日執行完畢
    （於本案構成累犯）。
二、丁○○、丙○○、甲○○與林書安（業經本院前審判決確定
    ）均明知海洛因係毒品危害防制條例所明定列管之第一級毒
    品，不得非法持有、販賣。丁○○與丙○○、林書安平日本
    有施用毒品海洛因之習慣，因施用毒品花費甚鉅，且尋找來
    源不易，丁○○乃於九十五年七、八月間某日，在某不詳地
    點，向林書安提議共組販毒集團以販賣毒品海洛因，獲林書
    安應允後；丁○○嗣於九十五年八月三十日某時，在某不詳
    地點，邀集丙○○；於九十五年十月六日某時，在桃園縣桃
    園市○○路二七０之三號四樓，邀集甲○○，加入該販毒集
    團。林書安、丙○○、甲○○乃各自其加入該集團之時起，
    由丁○○與丙○○、林書安，或由丁○○與丙○○，或由丁○○與丙○○、甲○○，共同基於販賣第一級毒品海洛因以
    資牟利之犯意聯絡，由丁○○於不詳時、地向姓名年籍不詳
    之成年人處，買入不詳數量之毒品海洛因以供應該集團販售
    。丁○○並自九十五年九月十五日起，以其名義租用桃園縣
    桃園市○○路二七０之三號四樓租屋處為據點，由丙○○、
    林書安（林書安至九十五年九月二十七日因另案遭羈押時止
    ）、甲○○等人負責以行動電話接聽不特定之客戶撥來購毒
    之電話（丁○○若有餘暇，亦親自接聽電話）、運送毒品海
    洛因至指定之交易地點予客戶及向客戶收取毒品交易之款項
    ；而毒品交易所收得之款項，則均交由丙○○統籌保管後再
    轉交予丁○○；丙○○、甲○○及林書安等人則以免費取得
    丁○○供給之生活食宿所需及免費海洛因毒品施用，作為從
    事販毒集團工作之報酬（此部分轉讓及施用毒品部分，公訴
    意旨僅敘述此乃丁○○給予丙○○、甲○○、林書安等人之
    報酬之一，並無指明各次轉讓及施用之方式、時間、地點或
    轉讓之數量等構成要件之具體事實，此部分尚未合起訴之程
    式，揆其真意應無起訴此部分犯罪之意思，本院自無從審理
    ，附此敘明）。丁○○與丙○○、林書安或丁○○與丙○○
    或丁○○與丙○○、甲○○間，即以此分工方式伺機向不特
    定之人販賣海洛因毒品，各於附表一各欄所示之時間、地點
    ，推由附表一所列之人，以表列之各行動電話接聽購毒者撥
    來之電話，嗣並於約定之各交易地點，推由附表一所列之人
    攜帶毒品海洛因前往交易；其中除附表一編號五之交易未完
    成（詳後敘）之外，其餘各次交易俱銀貨兩訖如附表一編號
    一至四各交易過程欄所載。而於九十五年九月九日晚間七時
    四十分許，在桃園市○○路○段二０五號全聯社賣場附近（
    即附表一編號一），上開集團之販毒對象李世慶於完成毒品
    交易後，為警查獲，並於李世慶身上扣得海洛因毒品一包淨
    重零點一一公克（空包裝重零點二一公克）；另於九十五年
    十月十二日下午五時二十二分許（即附表一編號五），由甲○○攜帶約當新台幣（下同）二千元價格之量之海洛因，至
    桃園縣桃園市○○路與經國路口之麥當勞後門，欲與姓名年
    籍不詳綽號「小青」之女子交易毒品時，甲○○發現埋伏之
    員警，隨即逃逸，並將該次交易之毒品海洛因丟棄於該交易
    地點附近之某處河流中，警方並於當日稍晚之晚間七時許，
    在桃園縣桃園市○○路二七０之三號之後巷內及南平路與中
    正路口處，持原審法院核發之搜索票及台灣桃園地方法院檢
    察署檢察官核發之拘票，陸續逮捕丁○○、丙○○、甲○○
    等人（林書安則於九十五年九月二十七日已因另案遭羈押）
    ，並扣得丁○○所有之監視器螢幕一台、監視器一台及丙○○所有插用0000000000號、0000000000號SIM卡之行動電話
    各一支，因而循線查獲上情。
    理  由
壹、程序方面：
一、按被告以外之人於審判外之言詞或書面陳述，除法律有規定
    者外，不得作為證據，刑事訴訟法第一百五十九條第一項固
    有明文，惟被告以外之人於偵查中向檢察官所為之陳述，除
    顯有不可信之情況者外，得為證據；另被告以外之人於檢察
    事務官、司法警察官或司法警察調查中所為之陳述，與審判
    中之陳述不符時，其先前之陳述具有較可信之特別情況，且
    為證明犯罪事實存否所必要者，得為證據，同法第一百五十
    九條之一、第一百五十九條之二亦有明文。而依第一百五十
    九條之一傳聞法則例外之立法理由，乃檢察官代表國家偵查
    犯罪，原則上能遵守法定程序，且被告以外之人如具有具結
    能力，仍應依法具結，以擔保其據實陳述，故該條第二項規
    定「除顯有不可信之情況外」，應係指被告以外之人於偵查
    中向檢察官所為之陳述，不論是言詞或書面，有未遵守法律
    規定之情形，即檢察官於偵查中所為之證據調查，須係出於
    違法取供者、或具有具結能力之被告以外之人，未依法命其
    具結之情況，始無證據能力。查證人許榮瑜、李世慶在臺灣
    桃園地方法院檢察署，經檢察官告知具結義務及偽證罪之處
    罰，並依法具結而為陳述，此有卷附上開偵訊筆錄及證人結
    文在卷可參，此部分亦未經檢察官、被告及辯護人就其證據
    能力表示異議，復未據被告、辯護人就前開證人許榮瑜、李
    世慶之陳述是否顯有不可信之狀況詳加釋明，參以上揭法條
    規定，本院亦得以證人許榮瑜、李世慶於偵查中之證述採為
    本件證據。
二、又按通訊監察錄音之譯文，僅屬依據監聽錄音結果予以翻譯
    之文字，固具文書證據之外觀，但實際上仍應認監聽所得之
    錄音帶或光碟，始屬調查犯罪所得之證物，此乃刑事訴訟法
    第一百六十五條之一第二項所稱之證物，如其蒐證程序合法
    ，並經合法調查，自具證據能力，故檢察官如提出通訊監察
    錄音之譯文為其證據方法，實乃以其監聽所得之錄音帶或光
    碟，為調查犯罪所得之證物，法院本應依刑事訴訟法第一百
    六十五條之一所列之方法調查，以判斷該錄音帶或光碟是否
    與通訊監察錄音之譯文相符，而監聽錄音製作之譯文，雖通
    常為偵查犯罪機關單方面製作，然若被告或訴訟關係人對其
    真實性並無爭執，經法院於審判期日提示譯文供當事人辨認
    、表示意見並為辯論者，程序自屬適法（參最高法院九十五
    年度台上字第二九五號、九十四年度台上字第四六六五號判
    決意旨）。本件刑事警察局對關於本案之相關行動電話施以
    通訊監察，事前均經檢察官依職權核發通訊監察書，此有通
    訊監察書及電話附表在卷可參（見臺灣桃園地方法院檢察署
    九十五年度聲監續字第七四五號卷第三、四頁，第一００九
    號卷第一、四、五頁，第八七三號卷第一、三頁，第一一一
    二號卷第一、二頁，第一一六一號卷第一、二、五、六頁，
    第八七九號卷第一、二頁），程序未見違法情事。又刑事警
    察局依通訊監察錄音所製作之譯文，經本院提示予被告及其
    等辯護人辯認、表示意見並為辯論，依上開說明，本案卷內
    有關違反毒品危害防制條例案件之通訊監察譯文，應有證據
    能力。
三、本件認定事實所引用之卷內其餘所有文書證據及物證（即卷
    附帳冊、房屋租賃契約書、搜索扣押筆錄、鑑定報告書等）
    之證據能力部分，並無證據證明係公務員違背法定程序所取
    得，檢察官、被告及其等之辯護人於本院及原審法院亦均未
    主張排除前開文書證據及物證之證據能力，且迄於本院言詞
    辯論終結前均未表示異議，本院經審酌前開文書證據及物證
    並非公務員違背法定程序所取得，亦無刑事訴訟法第一百五
    十九條之四顯有不可信之情況，故上揭文書證據及物證，均
    有證據能力，核先敘明。
貳、實體方面：
一、上訴人即被告丁○○部分：
    被告丁○○矢口否認上揭犯行，辯稱：原審所述林書安說我
    在七、八月份販賣毒品不實在，我是在九月中才承租南平路
    房屋，九月這幾件跟我無關；十月九日那天曾經到租屋處，
    丙○○不在，他的電話響了，我有幫他接，就是許榮瑜打來
    的，過了三分鐘，許榮瑜又打，可是丙○○後來沒有來，我
    就走了，我沒有販賣毒品云云（見本院卷第二０六頁）。惟
    查：
  (一)被告丁○○擔任販毒集團首腦，組成犯罪集團，並以分工之
    方式販售毒品之情節，業據上訴人即被告丙○○以證人身分
    於原審證稱：九十五年八月底九月初到九十五年十月這段期
    間，丁○○有請伊替他送過毒品，都是送毒品海洛因，剛去
    的時候，林書安也有叫伊替他送海洛因給不認識的人。有時
    候伊幫丁○○送毒品給買毒之人，會由丁○○先跟購買毒品
    的人約定好，然後由伊送貨，丁○○直接把毒品在桃園市○○路租屋處交給伊。也有一種情形是由伊接電話，然後約定
    交易，然後由伊交貨給買毒者，毒品仍是丁○○提供的，如
    果丁○○不在該租屋處時，他會把毒品留下來。另外也有一
    種情形是由林書安接電話，然後由伊出面交付毒品。林書安
    在集團裡面，有擔任送貨，也有與購毒者約定交易之工作，
    此時毒品也是丁○○留下。由伊送貨的時候，丁○○有時交
    給伊，有時透過林書安交給伊；丁○○所交付之毒品，是已
    經分裝好的一小包一小包，一包是一千元之量。伊去交易所
    收到的錢，丁○○來的時候，就交給他。甲○○在這個集團
    裡面的角色，也是負責跑腿、接聽電話，甲○○也幫丁○○
    送過海洛因毒品。伊等幫忙送毒品代價就是得到免費毒品，
    及去南平路租屋處有得吃，肚子餓就自己拿來吃等語（見原
    審卷(二)第七二至八四頁）。同案被告林書安亦以證人身分於
    原審證稱：伊有幫丁○○賣過海洛因，大約從九十五年七、
    八月間開始。加入集團之過程是伊先認識丁○○，又經過丁○○介紹認識丙○○，一開始是在九十五年三月中旬，伊與
    丁○○兩人都有毒癮，找不到人買毒品，丁○○就打電話給
    丙○○去找毒品，就此認識。因為大家都有毒癮，到九十五
    年七、八月份時丁○○提議要賣毒品，記得當時是丁○○與
    伊兩人毒癮發作時，丁○○跟伊說的，然後伊等就開始賣。
    分工方式是伊負責接電話及送毒品，丙○○負責送毒品，丁○○提供毒品。販毒的錢之所以都交給丁○○，是因為毒品
    是丁○○提供的，所以伊等祇得到免費吃住及少量毒品施用
    的利益。販賣毒品具體的實施方式就是有人打電話給伊或丙○○說要買毒品，先與買方談好價錢及交貨地點，再跟丙○○說，毒品就由丙○○負責拿出來，由他自己或由伊拿毒品
    去給買家，通常每次交易金額為一千元，交易地點大部分在
    南平路丁○○租屋處的附近。丁○○會將毒品放在南平路租
    屋處，交易前是由丙○○親手交給伊已經分裝好的每包重量
    相同之海洛因，如果有人買超過一千元以上，伊會向丙○○
    報告，他就會處理等語（見原審卷(二)第一一二至一一八頁）
    。上訴人即被告甲○○以證人身分於原審證稱：伊是從九十
    五年十月四日或五日開始幫助丁○○及丙○○送海洛因給買
    家（被告甲○○於原審最後審理期日時自承係九十五年十月
    五日或六日始加入），當時因為沒錢買毒品，伊就打電話給
    丙○○，說伊沒有錢，問丙○○可否救伊，他們就要伊上去
    ，之後丁○○就說伊這樣不是辦法，並以提供毒品作代價，
    要伊幫忙丁○○送毒品給別人。那時藥癮發作，伊就答應了
    。伊大概送了十幾次，每次送毒品的量約一、二千元，交易
    地點大部分在南平路與經國路口的麥當勞。每次送毒品都是
    丙○○告訴伊交易對象及地點，收受之錢交給丙○○，丙○○叫伊去送毒品時，丁○○都在旁邊，交毒品給伊去送貨的
    人也是丙○○，丙○○之毒品從一個房間裡面拿出來，伊有
    進入過，但伊不知道毒品放在房內何處。拿毒品給伊等免費
    施用的有時是丁○○，有時是丙○○，因為當初叫伊送毒品
    的人是丁○○，所以毒品應該是丁○○所提供的等語（見原
    審卷(二)第一一九至一二四頁）。互核被告丙○○、同案林書
    安、被告甲○○之上開證詞相互間均無矛盾，且就被告丁○○如何籌組販賣毒品海洛因集團、集團內各成員如何分工進
    行交易及所販賣毒品所獲得之報酬等均證述相符，堪認被告
    丁○○確有籌組販毒集團與其他被告分工共同販賣毒品之犯
    行。
  (二)再被告丁○○販賣第一級毒品犯行，除據上揭被告即證人丙○○、同案林書安、被告甲○○證述明確外，復有證人許榮
    瑜於原審具結證稱：（問：提示偵卷第三二七頁之對話【即
    附表一編號四之犯行】這是你與誰的對話？）阿德（即丁○○）。（問：你與他當天的談話內容為何？）買海洛因。（
    該次有無完成交易？）有。（問：由誰送貨給你？）丙○○
    。（問：最後一欄中說的你現在可以下來了，是何意？）我
    跟丁○○說我到了的意思。（問：後來交貨的人是誰？錢付
    給誰？）丙○○。（問：這次內容是否表示你要去找丁○○
    拿毒品？）是的等語（見原審卷(二)第一七七至一七九頁）。
    準此，足見被告丁○○確有如上揭所述籌組販毒集團與其他
    被告分工共同販賣毒品之犯行。此外，亦有證人即購毒者許
    榮瑜、李世慶於原審以證人身分具結證述各次購毒之過程，
    即由買家撥打附表一各欄所列之該販毒集團成員使用之電話
    後，該集團推由附表一各欄所列之成員外出交易等情甚詳（
    見原審卷(二)第一七一至一八０、二三四至二三七頁），並有
    被告等人各次販賣毒品之通訊監察譯文可稽（見偵卷第七七
    至八０、二六九至二七０、三一０、三一四至三一五頁）。
    該通訊監察譯文之對話內容均顯示一般販毒對話中常見之「
    一張」、「一個」（即代表一千元量之毒品）等行話，亦經
    證人丙○○、甲○○、許榮瑜證述明確（見原審卷(二)第七四
    、一一九、一七九頁），均可證被告等人確有以電話與買家
    聯絡毒品交易之情，且該販毒集團以電話與買家聯絡毒品交
    易之情，亦為被告丙○○、甲○○及同案被告林書安等供承
    不諱；並有自購毒者李世慶（即附表一編號一之犯行）身上
    所扣得之毒品海洛因一包（淨重零點一一公克，空包裝重零
    點二一公克）扣案可稽，及有該等毒品之法務部調查局九十
    五年十月二日調科壹字第０九五二三０二二六００號鑑定書
    一紙在卷可憑（見偵卷第二六八頁），復有各該被告聯絡販
    賣毒品所用之行動電話扣案可佐。綜上，被告丁○○以負責
    取得毒品海洛因，與其餘被告丙○○、甲○○及同案被告林
    書安以上開事實欄所載之分工方式，共同販售毒品海洛因多
    次之犯行，洵屬明確，被告丁○○之辯解，乃屬卸責之詞，
    不足為據。
  (三)又被告丁○○以其於九十五年九月中始承租南平路房屋，並
    提出租賃契約為佐，據此否認同案被告林書安之證詞，並否
    認九月之犯罪與伊有關云云，且證人乙○○於本院審理時亦
    證稱：被告丁○○應該是在九月十五日簽約當天才進住等語
    （見本院卷第二０一頁）。而被告丙○○與同案被告林書安
    證稱：被告丁○○於九十五年八、九月份在伊南平路租屋處
    交付毒品給伊等去交貨等語，似與上揭被告丁○○實際開始
    承租南平路住處不符。然本院認定被告丁○○犯有附表一所
    載之事實，如前所述，除有被告丙○○、同案被告林書安、
    購毒者許榮瑜及李世慶四人於原審之證述，且有相關通聯紀
    錄及譯文可證，是被告丁○○等人確有附表一所載之犯行。
    至被告丙○○與同案被告林書安就上揭與被告丁○○實際租
    南平路住處時間不符所言，或係二人因交易毒品多次而記憶
    不清所致，惟此尚不得據此而否認被告丁○○有參與九十五
    年九月十五日前之犯行，為被告丁○○有利之認定。
二、上訴人即被告丙○○部分：
    被告丙○○否認上開犯行，辯稱：許榮瑜部分，我與他認識
    半年，八月三十一日前我與他在同一工廠上大夜班，當時上
    班的時候，大約二天拿一次毒品，我們一起施用，在我沒有
    跟他一起工作之後，他有時找我幫他拿毒品，我都直接叫他
    跟「青仔」拿，我沒有賣毒品給他，我與他是很好的朋友。
    我在九十五年十月十二日被抓那天「小靜」說有警察，後來
    他被抓認為是我害他的，所以他指證我是挾怨報復。李世慶
    部分，在那個日期我還沒有跟他們在一起云云。惟查：
  (一)被告丙○○就事實欄所載參與販毒集團，負責以行動電話接
    聽不特定之客戶撥來購毒之電話、運送海洛因毒品至指定之
    交易地點予客戶及向客戶收取毒品交易之款項並保管毒品交
    易收得之款項再轉交予丁○○等事實及附表一編號一至五所
    列其參與之犯行，自原審及本院上訴審理時均大致坦承不諱
    （見原審卷(一)第三０、八九頁，原審卷(二)第二五一頁，上訴
    卷第一五八頁反面，核與證人即購毒者許榮瑜（見原審卷(二)
    第一七一至一八０頁）所述互核一致，亦與證人李世慶所述
    購毒之過程相符（見原審卷(二)第二三四至二三六頁），且被
    告丙○○所述，核與證人即同案被告林書安、被告甲○○證
    述各被告分工情節大致相符（業已引用於前），且有各次販
    賣毒品之通訊監察譯文在卷可稽（見偵卷第七七至八０、二
    六九至二七０、三一０、三一四至三一五頁），及由購毒者
    李世慶（即附表一編號一之犯行）身上所扣得之毒品海洛因
    一包扣案可稽，並有該等毒品之法務部調查局九十五年十月
    二日調科壹字第０九五二三０二二六００號鑑定書一紙在卷
    可憑（見偵卷第二六八頁），及各該被告聯絡販賣毒品所用
    扣案之行動電話扣案可佐。
  (二)再被告丙○○雖於原審就附表一編號四之犯行否認其擔任出
    面交易者，惟由九十五年十月九日之通訊監聽譯文（見偵卷
    第七八頁倒數第三、四欄）內容可知，接聽電話者係綽號「
    阿德」之被告丁○○，許榮瑜在電話中向被告丁○○確認該
    集團是否有人已出發至交易地點一事，而被告丁○○告知許
    榮瑜，綽號「阿魁」之被告丙○○業已出發了，故堪認該次
    出面交易毒品者確屬被告丙○○無疑。至被告丙○○雖於本
    院審理時否認有參與附表一編號一之犯行，惟被告丙○○已
    坦承於九十五年八月底九月初加入販毒集團參與分工，附表
    一編號一之犯行雖係由同案林書安出面接洽及交易，然被告
    丙○○乃販毒集團之成員之一，與被告丁○○等人共同分工
    販毒事宜，故被告丙○○於附表一編號一之犯行雖未出面接
    洽交易，仍應認被告丙○○有共同參與該次犯行。綜上，被
    告丙○○所犯之各次販賣毒品犯行，事證明確，堪以認定，
    應予依法論科。
  (三)又被告丙○○於本院審理時辯稱：證人許榮瑜是挾怨報復方
    指證伊販毒云云（見本院卷第八一頁反面）。惟被告丙○○
    於原審及本院上訴審審理時，並未對證人許榮瑜所證之事實
    表示否認（見原審卷(二)第一八二頁，上訴卷第一六０頁反面
    ），並於本院上訴審陳述：許榮瑜我曾經賣給他一、二次，
    許榮瑜指證我那麼多次，因為時間太久，我不記得了，接到
    幾次買毒品電話也不記得了等語（見上訴卷第一六０頁）。
    是證人許榮瑜若係挾怨報復，何以被告丙○○於原審及本院
    上訴審均未以此表示抗辯，並承認而自陷於囹圄之虞，且本
    院認定被告丙○○有附表一之犯行，並非單獨僅以證人許榮
    瑜證言為證，尚有通訊監聽譯文可佐，是被告丙○○上揭所
    辯，屬為自己飾卸之詞，難以採信。
三、上訴人即被告甲○○部分：
    被告甲○○否認上開犯行，辯稱：九十五年十月九日那次送
    毒品不是我，當時丁○○叫我去幫他跑腿，可是我沒有答應
    ；我是十月十日才去他那邊，小青那次電話是我接的，毒品
    也是我送的云云（見本院卷第八一頁反面）。惟查：
  (一)被告甲○○就其自九十五年十月五日或六日起，參與被告丁○○為首之販毒集團，擔任跑腿運送毒品海洛因至指定之交
    易地點予客戶及向客戶收取毒品交易之款項，並偶有以行動
    電話接聽不特定之客戶撥來購毒之電話等犯行，於原審及本
    院前審均坦承不諱（見原審卷(二)第二一、二五一頁，上訴卷
    第一五八頁反面）。被告甲○○雖於原審法院準備程序時提
    出刑求之抗辯，先稱警員有毆打伊，然又稱自己在提藥所以
    在警詢時所述非真實，其所述已有矛盾；且於九十六年四月
    三日原審審理期日起即自承其警詢筆錄並未受外力影響而有
    失其任意性之情形，係基於自由意志所述等語（見原審卷(二)
    第二二至二三頁），復經原審傳喚證人即員警張治政到庭證
    稱拘捕被告甲○○過程中並無施用暴力，於製作筆錄詢問時
    ，亦無毆打或脅迫被告甲○○等節綦詳（見原審卷(二)第二三
    至二七頁）。雖被告甲○○於本院前審又辯稱有遭警員毆打
    ，惟均無法提出任何證據以供調查，故應堪認本件被告甲○○於警詢、偵查中之自白均無欠缺任意性之情形。
  (二)再被告甲○○於警詢及原審法院最後審理時，均自承係於九
    十五年十月五日或六日加入該集團，而不能確定係何日（見
    偵卷第五五頁，原審卷(二)第二四０頁），此與被告丙○○所
    述被告甲○○於九十五年九月中旬即加入該集團一節雖有不
    符，惟由被告甲○○自警詢即供述自己係九十五年十月五日
    或六日始加入該集團、偵訊時稱係十月初，均尚相符，應堪
    採信。被告丙○○所述恐有記憶上之誤差，且別無其他證據
    證明被告甲○○有參與附表一編號一至三之犯行，基於罪疑
    唯輕之原則，應認被告甲○○所參與之犯行應屬附表一編號
    四至五之犯行。至被告甲○○於本院審理時雖改稱：伊係十
    月十日始加入該犯罪集團云云，然被告甲○○於警詢及原審
    中，均一再自白伊係於九十五年十月五日或六日加入該集團
    ，而不能確定係何日，已如前所述，何以被告於事隔三年後
    得以明確指稱伊係於九十五年十月十日始加入該集團？且被
    告甲○○於九十五年十月十三日偵查中陳述：丙○○叫我拿
    毒品去交易之次數我不記得，大約五、六次，我只記得大約
    是從十月初開始等語（見偵卷第一八九、一九０頁），準此
    ，堪認九十五年十月十二日被告甲○○為警查獲當日，並非
    第一次為該犯罪集團運送毒品。從而，益徵被告應於九十五
    年十月五日或六日加入該犯罪集團，其事後以伊係九十五年
    十月十日加入該集團云云，係為自己卸責之詞，難以採信。
  (三)又被告甲○○於販毒集團所擔任之分工，核與證人即被告丙○○、同案被告林書安證述情節大致相符（業已引用於前）
    ，且有各次販賣毒品之通訊監察譯文在卷可稽，及證人許榮
    瑜證述明確（見原審卷(二)第一七一至一八０頁），以及各該
    被告甲○○聯絡販賣毒品所用扣案之行動電話扣案可佐。至
    於附表一編號五之犯行，被告甲○○亦自承：偵卷第七九頁
    最後一欄延續至八０頁之通訊監察譯文內容，是伊與一位綽
    號「小青」女子的通話內容，內容即「小青」要拿毒品，該
    次伊有出去送毒品給「小青」，但毒品沒有送到「小青」手
    上，因為伊身上帶著毒品去麥當勞時，看到便衣警察，伊就
    掉頭離開了，當時帶出去的毒品就丟到河流裡面等語綦詳（
    見原審卷(二)第一二０至一二一頁），亦查無其他證據證明該
    次交易被告甲○○確實有將毒品海洛因交付至「小青」女子
    處，故此次販賣毒品犯行尚屬未遂，亦堪認定。至被告甲○○雖於本院審理時否認有參與附表一編號四之犯行，惟被告
    甲○○於九十五年十月五日或六日加入販毒集團參與分工，
    業已認定如前，則附表一編號四之犯行雖係由被告丁○○、
    丙○○所接洽，然被告甲○○乃販毒集團之成員之一，與被
    告丁○○等人共同分工販毒事宜，故被告甲○○於附表一編
    號四之犯行雖未出面接洽交易，仍應認被告甲○○有共同參
    與該次犯行。綜上，被告甲○○所犯之各次販賣毒品犯行，
    事證明確，洵堪認定，亦應依法論科。
四、按毒品危害防制條例所處罰之「販賣」毒品罪，所著重者為
    被告在主觀上有藉以牟利之惡性，及對毒品之擴散具有較有
    償或無償轉讓行為更嚴重之危害性，被告「營利」之意圖係
    從客觀之社會環境、情況及證人、物證等資料，依據證據法
    則綜合研判認定。而所謂販賣行為，祗須以營利之意思而販
    入或賣出，即足構成。倘於有償讓與他人之初，係基於營利
    之意思，並著手實施，而因故無法高於購入原價出售，最後
    不得不以原價或低於原價讓與他人時，仍屬販賣行為。又販
    賣毒品係政府嚴予查緝之違法行為，非可公然為之，亦無公
    定之價格，無論瓶裝或紙包，均可任意分裝增減分量。而每
    次買賣之價差，亦隨時依雙方資力、關係之深淺、需求之數
    量、來源是否充裕、販賣者是否渴求資金、查緝是否嚴緊、
    購買者被查獲時供述購買對象之風險評估等，而異其標準，
    非可一概而論。販賣之利得除經坦承及價量俱臻明確外，委
    難察得實情。販賣之人從價差或量差中牟利方式雖異，但其
    圖利之非法販賣行為則一。要之，販賣毒品海洛因，事涉重
    典，其價格昂貴，取得亦不易，苟無厚利可圖，殊無甘冒被
    查緝法辦重刑之危險，任意將毒品無償讓與他人之可能，是
    其販入之價格必較售出之價格低廉，而有從中賺取買賣差價
    牟利之意圖及事實，自屬符合社會一般之合理經驗及論理判
    斷。被告丁○○等人與證人李世慶、許榮瑜及姓名年籍不詳
    綽號「小青」之女子，於案發當時僅係交情普通之友人，並
    非至親好友，業據渠等陳明在卷，就其交易之過程或金額觀
    之，顯非無償轉讓，可見被告丁○○等確係基於營利之意思
    ，而有償販賣海洛因予李世慶、許榮瑜及姓名年籍不詳綽號
    「小青」之女子予以圖利。
五、論罪科刑：
  (一)按海洛因係毒品危害防制條例第二條第二項第一款所稱之第
    一級毒品，依法不得販賣。核被告丁○○就附表一編號一至
    四之所為、被告丙○○就附表一編號一至四之所為及被告甲○○就附表一編號四之所為，均係犯毒品危害防制條例第四
    條第一項販賣第一級毒品罪。被告丁○○、丙○○、甲○○
    就附表一編號五之所為，已著手於販賣第一級毒品犯行之實
    行而不遂，均係犯毒品危害防制條例第四條第六項、第一項
    之販賣第一級毒品未遂罪。被告等行為後，毒品危害防制條
    例業於九十八年五月二十日修正公布，修正後毒品危害防制
    條例第四條第一項之得併科罰金部分，由原新台幣一千萬元
    以下之罰金，修正為二千萬元以下之罰金，比較新舊法之規
    定，以修正前之規定有利於被告等，自應適用修正前毒品危
    害防制條例第四條第三項之規定。被告丁○○、丙○○與同
    案被告林書安就附表一編號一、二；被告丁○○、丙○○就
    附表一編號三；被告丁○○、丙○○、甲○○就附表一編號
    四、五之犯行，各有犯意聯絡及行為分擔，均為共同正犯。
    被告等販賣前持有海洛因之低度行為，應為販賣海洛因之高
    度行為吸收，不另論罪。被告丁○○、丙○○、甲○○就附
    表一編號五之犯行，已與購毒者約好交易價格、地點，並推
    由被告甲○○外出交付毒品，已屬著手販賣第一級毒品行為
    之實行，因遇便衣警察而未能交付毒品，其犯罪尚屬未遂，
    爰依刑法第二十五條第二項之規定，按既遂犯之刑度，減輕
    其刑。被告丁○○所犯五次、被告丙○○所犯五次、被告甲○○所犯二次之販賣第一級毒品犯行（包括既遂及未遂犯行
    ），均犯意各別，行為互殊，應分論併罰。再被告丁○○、
    丙○○、甲○○所犯如附表一所示各次販賣第一級毒品罪，
    其交易之毒品數量均非甚多，而附表一編號五之犯行尚未得
    款，其餘各次亦僅得款一千元，所得財物甚少，其等均因一
    時失慮而挺而走險，致觸犯重典（販賣第一級毒品罪之最輕
    法定本刑為無期徒刑），觀其等之犯罪情況，雖被告丁○○
    始終否認上開犯行，犯後態度不佳，惟其犯罪之情狀與其他
    被告丙○○、甲○○、同案被告林書安等人並無顯著不同，
    衡酌上開情節，依一般之客觀情形，尚堪憫恕，縱量處最低
    刑，仍嫌過重，爰就被告丁○○、丙○○、甲○○所犯各罪
    ，爰均依刑法第五十九條之規定，酌量減輕其刑。又被告甲○○就附表一編號五之犯行，於偵審中均坦承犯行，而依修
    正後毒品危害防制條例第十七條第二項增訂：犯第四條至第
    八條之罪於偵查及審判中均自白者，減輕其刑；比較新舊法
    之規定，以新法之規定，較有利於被告甲○○，是依刑法第
    二條第一項但書、第十一條規定及修正後毒品危害防制條例
    第十七條第二項規定，被告甲○○就附表一編號五之犯行應
    遞減輕其刑。被告甲○○前因施用第一級毒品案件，於九十
    三年十一月二十二日為台灣板橋地方法院以九十三年訴字第
    一五０六號判處有期徒刑七月確定，並於九十四年十月二十
    四日執行完畢，有本院被告前案紀錄表一份在卷可稽（見本
    院卷第四一頁反面），被告甲○○於上開有期徒刑執行完畢
    後五年內，竟故意再犯本件有期徒刑以上之罪，就其參與之
    二罪，均應論以累犯，並加重其刑（其中因販賣第一級毒品
    罪之法定本刑為死刑、無期徒刑，此部分依法不得再予加重
    ，僅就罰金刑部分加重）；被告甲○○同時有上開刑之加重
    、減輕事由，並先加後減之。
  (二)至各辯護人雖為被告等主張：其等各次犯行，有反覆實行之
    型態，應以集合犯或包括一罪之概念，以一罪論云云。惟按
    ：刑事法若干犯罪行為態樣，本質上原具有反覆、延續實行
    之特徵，立法時既予特別歸類，定為犯罪構成要件之行為要
    素，則行為人基於概括之犯意，在密切接近之一定時、地持
    續實行之複次行為，倘依社會通念，於客觀上認為符合一個
    反覆、延續性之行為觀念者，於刑法評價上，即應僅成立一
    罪。學理上所稱「集合犯」之職業性、營業性或收集性等具
    有重複特質之犯罪均屬之概念者是，則刑法上所謂集合犯既
    係立法者所制定之犯罪構成要件中，將數個同種類、反覆實
    行而各自實現犯罪構成要件之多數行為，解釋為集合犯，論
    以一罪，自應對於集合犯，從嚴解釋，以符合立法者之意向
    。次按九十四年二月二日修正公布，九十五年七月一日施行
    之刑法，基於刑罰公平原則之考量，杜絕僥倖之犯罪心理，
    並避免易致鼓勵犯罪之誤解，已刪除第五十六條連續犯之規
    定，是以若認被告等人多次販賣一級毒品之犯行認屬客觀上
    均分別為符合一個反覆、延續性之行為，應屬集合犯而為包
    括一罪，非唯與刪除連續犯之修法意旨，已難謂合，且多次
    販毒行為，逕論以一罪，反較連續犯刪除前之法律適用，失
    之寬鬆，亦與刑法評價之公平性有違。本件被告丁○○等人
    共組販毒集團販賣海洛因毒品，其多次犯行，在時間上，起
    自九十五年九月九日，止於同年十月十二日，長達一個多月
    ；在地點上，有二處不同處所；在對象上包括許榮瑜等三人
    ，此類綿延多日、異時、異地、異其交易對象之明確可分之
    數次販賣毒品行為，依前所述，若認屬包括一罪，明顯違反
    刑罰公平原則，亦不容於一般社會通念，是辯護意旨就此認
    應以集合犯之包括一罪之概念論以一罪，尚有未合，附此敘
    明。
六、原判決對被告丁○○、丙○○、甲○○予以論罪科刑，固非
    無見，惟：(一)原判決採取卷附通訊監察譯文作為認定被告丁○○、丙○○、甲○○犯罪事實之證據，惟被告丁○○、丙○○均質疑其證據能力，而原判決未調閱及說明上開譯文是
    否具證據能力，理由尚有不備；(二)又附表一犯罪事實五之購
    毒者綽號「小青」之女子，本向被告丁○○等人之販毒集團
    約定購買三千元之海洛因，其後又改成購買二千元之海洛因
    ，並由被告丙○○打電話叫回前往交易之被告甲○○，並說
    明改成購買二千元海洛因等情，觀九十五年十月十二日通訊
    監察譯文表甚明（見偵卷第八０頁），故此部分應係綽號「
    小青」之女子向被告丁○○等人之販毒集團約定購買二千元
    之海洛因無訛，原審此部分誤認為購買三千元之海洛因，亦
    有未合；(三)原判決以被告丙○○、甲○○、同案被告林書安
    賣出海洛因之數量非多，每次得款僅一千元，所得財物甚少
    ，因一時失慮鋌而走險，致觸犯重典，其等並均能坦承犯行
    ，倘處以法定最低度刑無期徒刑，依社會一般觀念仍嫌過重
    ，堪認其等犯罪之情狀尚堪憫恕，乃就其等所犯各次販賣第
    一級毒品罪，均依刑法第五十九條規定酌減其刑。關於被告
    丁○○部分，除是否被告丁○○主其事者及有無坦承犯行外
    ，其犯罪之情狀與被告丙○○、甲○○及同案被告林書安並
    無顯著不同，而上述情形固屬刑法第五十七條所定科刑輕重
    之審酌事項，惟因而遽認被告丁○○犯罪之情狀不屬顯可憫
    恕，仍難認合宜；(四)共同實行犯罪行為之人，在合同意思範
    圍內，各自分擔犯罪行為之一部，相互利用他方之行為，以
    遂行其犯罪之目的，即應就其全部所發生之結果，共同負責
    。因此，共同正犯之犯罪所得，係合併計算，為避免執行時
    發生重複沒收之情形，故各共同正犯之間係採連帶沒收主義
    ，於各該共同正犯之同一或先後所為之判決內，於裁判時應
    就共同正犯諭知連帶沒收，不得就全體共同正犯之總所得，
    對各該共同正犯分別重複諭知沒收。原判決認定被告丁○○
    、丙○○、甲○○各次共同販賣第一級毒品海洛因所得均為
    一千元，乃依毒品危害防制條例第十九條第一項規定，於主
    文分別諭知犯罪所得一千元沒收之，如全部或一部不能沒收
    時，以其財產抵償之，而未諭知連帶沒收，於法有違；(五)李
    世慶身上所扣得海洛因毒品一包（淨重零點一一公克、空包
    裝重零點二一公克），應在李世慶案為沒收銷燬，無庸於本
    案諭知沒收銷燬，原審就此毒品為諭知沒收銷燬，亦有未當
    ；(六)毒品危害防制條例業於九十八年五月二十日修正公布，
    原審未及比較適用法律，自有未合。被告丁○○、丙○○、
    甲○○以否認犯罪為由上訴，指摘原審判決不當，雖均無理
    由，然原判決既有上揭可議之處，即屬無可維持，自應由本
    院就被告丁○○、丙○○、甲○○有罪部分予以撤銷改判。
    爰審酌被告丁○○、丙○○、甲○○三人販賣毒品，對國人
    健康及社會秩序危害甚鉅；被告丁○○居於本件犯行主謀地
    位，其犯行業據其他被告指述甚詳，仍矢口否認，飾詞狡辯
    ，尚無悔意；被告丙○○負責管理被告丁○○所交之毒品控
    管、保管販毒所得金錢，其於集團之角色重要，被告甲○○
    僅擔任跑腿送貨工作、加入時間亦較晚，及各被告犯罪動機
    、素行，被告丙○○、甲○○犯後坦承部分犯行，態度尚佳
    等一切情狀，就被告三人各量處如主文第二至四項所示之刑
    ，並各定其應執行之刑如主文第二至四項所示。又按犯毒品
    危害防制條例第四條至第九條、第十二條、第十三條或第十
    四條第一項、第二項之罪者，其供犯罪所用或因犯罪所得之
    財物均沒收之，如全部或一部不能沒收時，追徵其價額或以
    其財產抵償之，毒品危害防制條例第十九條第一項定有明文
    。倘犯罪所得之財物為新臺幣時，因其本身即為我國現行貨
    幣價值之表示，固不發生追徵其價額之問題；惟其犯罪所得
    若為新臺幣以外之財物，而全部或一部不能沒收時，則應追
    徵其價額，使其繳納與原物相當之價額，或以其財產抵償之
    ，方能達到沒收之目的（參最高法院九十六年度台上字第一
    八二八號判決意旨）。本件附表一編號一至四所示各次犯行
    未扣案之販賣海洛因所得各一千元，均為被告等各次販賣毒
    品之所得，屬被告丁○○等因犯罪所得之財物，應依毒品危
    害防制條例第十九條第一項之規定，依各被告所犯宣告連帶
    沒收之，如全部或一部不能沒收時，以其財產抵償之。附表
    一所列未扣案之行動電話各係附表一所列之被告所有，業據
    其等於原審法院審理時供明，且係供被告等各次販賣毒品所
    用，雖未扣案，惟無證據證明已滅失，應依毒品危害防制條
    例第十九條第一項之規定，宣告沒收之，如全部或一部不能
    沒收時，追徵其價額，或以其財產抵償之。扣案如附表一所
    示之監視器螢幕、監視器各一台，及二支行動電話，係附表
    一所列之各被告所有，業據其等於原審法院審理時供明，該
    監視器螢幕及監視器，顯係為逃避警方查緝及監控四周環境
    所用，行動電話則係供被告等連絡販毒用，均係供被告等販
    賣毒品所用，應依毒品危害防制條例第十九條第一項之規定
    ，宣告沒收之，而該等監視器螢幕、監視器、行動電話既已
    扣案，自無不能沒收之虞，無併諭知追徵其價額或以其財產
    抵償之必要（參最高法院九十五年度台上字第一００一、三
    一三三號判決意旨參照）。至附表一各行動電話所插用ＳＩ
    Ｍ卡各一張，原屬電話公司所有供客戶使用，終止契約後不
    必返還，但不能證明係被告申請之門號，即非屬被告所有而
    不予沒收。另按刑法第三十八條規定之沒收，為從刑之一種
    ，具有刑罰及保安處分之性質，且與主刑有從屬關係，依主
    從不可分原則，應於裁判時附隨於主刑而宣告，故該條第一
    項第一款至第三款規定之沒收物，須與犯罪有直接關係並於
    犯罪事實中有具體之記載，始能於判決主文宣示沒收（參最
    高法院九十一年度台非字第六七號判決意旨）。本件扣案之
    行動電話八支（除九十五年保管字六００一號扣押物品清單
    之編號7、9號行動電話外）、房屋租賃契約一本、被告丁○○持有之八萬八千二百元、被告丙○○持有之八千五百元、
    研磨機一台、帳冊一本（僅於一頁書立多人姓名後加X1、X2
    、X4等之字樣）、海洛因殘渣袋五個、安非他命玻璃球吸食
    器一個、海洛因一包（重零點一三公克，空包裝重零點二一
    公克），均為被告否認與本案之關聯性，亦無證據證明與本
    案販賣毒品之犯行有關，且上開研磨機為訴外人乙○○所有
    ，業據證人乙○○於本院證述綦詳（見本院卷第二０一頁）
    ，遂上揭所示物品均不諭知沒收。此外，檢察官請求依刑法
    第九十條第一項宣告被告等強制工作一節，惟被告丁○○雖
    於八十一年間因施用毒品之肅清煙毒條例案件，為本院臺中
    分院判處有期徒刑三年二月、因竊盜罪經臺灣嘉義地方法院
    判處有期徒刑六月，及因施用毒品案件，為原審法院判處有
    期徒刑七月；而被告丙○○前僅有施用毒品案件前科而為法
    院裁定應觀察勒戒、強制戒治，並為原審法院判處有期徒刑
    六月；而被告甲○○亦因施用毒品前科為臺灣板橋地方法院
    判處有期徒刑七月。則依被告三人上述前科紀錄，多屬施用
    毒品前科，所犯時間相隔甚久，顯難認有犯罪習慣或因遊蕩
    或懶惰成習而犯罪者，而公訴人復未敘明被告三人有何犯罪
    習慣或因遊蕩或懶惰成習而犯罪之具體情狀，是其請求宣告
    被告強制工作，尚有未合，礙難准許，附此敘明。
七、被告丁○○聲請鑑定帳冊內文字是否為其筆跡，因被告丁○○既經認定為犯罪主腦，該帳冊之文字是否為其親自記載，
    與其犯罪之成立無涉；再者，被告丙○○聲請再次傳訊證人
    許榮瑜，因證人許榮瑜經原審合法傳訊，並經交互詰問，其
    陳述甚為明確（見原審卷(二)第一七０至一八三頁），依刑事
    訴訟法第一百九十六條之規定，自無再次傳訊之必要；又被
    告甲○○聲請傳訊「小青」，惟「小青」購毒乙節，因尚未
    交付毒品，即被警發覺，「小青」即告逃逸，無從查知「小
    青」年籍以為傳證，本案事證又臻明確，被告三人上開調查
    證據之聲請，均核無必要，附此敘明。
據上論斷，應依刑事訴訟法第三百六十九條第一項前段、第三百
六十四條、第二百九十九條第一項前段，刑法第二條第一項、第
十一條前段、第二十八條、第二十五條第二項、第四十七條第一
項、第五十九條、第五十一條第五款，毒品危害防制條例第四條
（修正前）第一項、第六項、第十七條、第十九條第一項判決如
主文。
本案經檢察官邱美育到庭執行職務。
中    華    民    國    99    年    1     月    26    日
                  刑事第十七庭  審判長法  官 趙功恆
                                      法  官 陳世宗
                                      法  官 陳憲裕
以上正本證明與原本無異。
如不服本判決，應於收受送達後10日內向本院提出上訴書狀，其
未敘述上訴之理由者並得於提起上訴後10日內向本院補提理由書
（均須按他造當事人之人數附繕本）「切勿逕送上級法院」。
                                      書記官 張玉如
中    華    民    國    99    年    1     月    28    日
附錄：本案論罪科刑法條全文
修正前毒品危害防制條例第四條：
製造、運輸、販賣第一級毒品者，處死刑或無期徒刑；處無期徒
刑者，得併科新臺幣1千萬元以下罰金。
製造、運輸、販賣第二級毒品者，處無期徒刑或7 年以上有期徒
刑，得併科新臺幣7 百萬元以下罰金。
製造、運輸、販賣第三級毒品者，處5 年以上有期徒刑，得併科
新臺幣5 百萬元以下罰金。
製造、運輸、販賣第四級毒品者，處3 年以上10年以下有期徒刑
，得併科新臺幣3 百萬元以下罰金。
製造、運輸、販賣專供製造或施用毒品之器具者，處1年以上7年
以下有期徒刑，得併科新臺幣1 百萬元以下罰金。
前五項之未遂犯罰之。
附表一：本案被告犯罪事實一覽表
┌──┬────┬────┬───────┬────┬────────┬───────────┐
│犯罪│共同被告│犯罪時間│  交易過程    │交易地點│參與之被告所犯罪│   應沒收之物         │
│事實│        │        │              │        │名及所處刑度    │                      │
│編號│        │        │              │        │                │                      │
├──┼────┼────┼───────┼────┼────────┼───────────┤
│ 一 │丁○○  │95年9月9│購毒者李世慶以│桃園縣桃│丁○○共同販賣第│扣案之監視器螢幕1台、 │
│    │丙○○  │日晚上7 │0000000000撥打│園市國際│一級毒品，處有期│監視器1台，均沒收之。 │
│    │林書安  │時18 分 │林書安所有0934│路二段之│徒刑拾捌年      │未扣案之插用0000000000│
│    │        │許      │169341電話，約│全聯社賣│                │號SIM卡之行動電話1支，│
│    │        │        │定購買一千元之│場附近  │                │沒收之，如全部或一部不│
│    │        │        │海洛因，由林書│        │                │能沒收時，追徵其價額，│
│    │        │        │安負責交貨    │        │                │或以其財產抵償之。    │
│    │        │        │              │        │                │未扣案之犯罪所得新台幣│
│    │        │        │              │        │                │1千元，連帶沒收之，如 │
│    │        │        │              │        │                │全部或一部不能沒收時，│
│    │        │        │              │        │                │以其財產抵償之。      │
│    │        │        │              │        ├────────┼───────────┤
│    │        │        │              │        │丙○○共同販賣第│扣案之監視器螢幕1台、 │
│    │        │        │              │        │一級毒品，處有期│監視器1台，均沒收之。 │
│    │        │        │              │        │徒刑拾柒年      │未扣案之插用0000000000│
│    │        │        │              │        │                │號SIM卡之行動電話1支，│
│    │        │        │              │        │                │沒收之，如全部或一部不│
│    │        │        │              │        │                │能沒收時，追徵其價額，│
│    │        │        │              │        │                │或以其財產抵償之。    │
│    │        │        │              │        │                │未扣案之犯罪所得新台幣│
│    │        │        │              │        │                │1千元，連帶沒收之，如 │
│    │        │        │              │        │                │全部或一部不能沒收時，│
│    │        │        │              │        │                │以其財產抵償之。      │
├──┼────┼────┼───────┼────┼────────┼───────────┤
│ 二 │丁○○  │95年9月 │購毒者許榮瑜以│桃園縣桃│丁○○共同販賣第│扣案之監視器螢幕1台、 │
│    │丙○○  │18 日晚 │0000000000撥打│園市南平│一級毒品，處有期│監視器1台，均沒收之。 │
│    │林書安  │上6時20 │丙○○所有0926│路與經國│徒刑拾捌年      │未扣案之插用0000000000│
│    │        │分許    │527757電話，約│路口之麥│                │號SIM卡之行動電話1支，│
│    │        │        │定購買一千元之│當勞後門│                │沒收之，如全部或一部不│
│    │        │        │海洛因，由戚永│        │                │能沒收時，追徵其價額，│
│    │        │        │魁負責交貨    │        │                │或以其財產抵償之。    │
│    │        │        │              │        │                │未扣案之犯罪所得新台幣│
│    │        │        │              │        │                │1千元，連帶沒收之，如 │
│    │        │        │              │        │                │全部或一部不能沒收時，│
│    │        │        │              │        │                │以其財產抵償之。      │
│    │        │        │              │        ├────────┼───────────┤
│    │        │        │              │        │丙○○共同販賣第│扣案之監視器螢幕1台、 │
│    │        │        │              │        │一級毒品，處有期│監視器1台，均沒收之。 │
│    │        │        │              │        │徒刑拾柒年      │未扣案之插用0000000000│
│    │        │        │              │        │                │號SIM卡之行動電話1支，│
│    │        │        │              │        │                │沒收之，如全部或一部不│
│    │        │        │              │        │                │能沒收時，追徵其價額，│
│    │        │        │              │        │                │或以其財產抵償之。    │
│    │        │        │              │        │                │未扣案之犯罪所得新台幣│
│    │        │        │              │        │                │1千元，連帶沒收之，如 │
│    │        │        │              │        │                │全部或一部不能沒收時，│
│    │        │        │              │        │                │以其財產抵償之。      │
├──┼────┼────┼───────┼────┼────────┼───────────┤
│ 三 │丁○○  │95年10月│購毒者許榮瑜以│桃園縣桃│丁○○共同販賣第│扣案之監視器螢幕1台、 │
│    │丙○○  │5日晚上7│0000000000撥打│園市南平│一級毒品，處有期│監視器1台、插用0000000│
│    │        │時33分許│丙○○所有0927│路與經國│徒刑拾捌年      │746號SIM卡之行動電話1 │
│    │        │        │914746電話，約│路口之麥│                │支，均沒收之。        │
│    │        │        │定購買一千元之│當勞後門│                │未扣案之犯罪所得新台幣│
│    │        │        │海洛因，由戚永│        │                │1千元，連帶沒收之，如 │
│    │        │        │魁負責交貨    │        │                │全部或一部不能沒收時，│
│    │        │        │              │        │                │以其財產抵償之。      │
│    │        │        │              │        ├────────┼───────────┤
│    │        │        │              │        │丙○○共同販賣第│扣案之監視器螢幕1台、 │
│    │        │        │              │        │一級毒品，處有期│監視器1台、插用0000000│
│    │        │        │              │        │徒刑拾柒年      │746號SIM卡之行動電話1 │
│    │        │        │              │        │                │支，均沒收之。        │
│    │        │        │              │        │                │未扣案之犯罪所得新台幣│
│    │        │        │              │        │                │1千元，連帶沒收之，如 │
│    │        │        │              │        │                │全部或一部不能沒收時，│
│    │        │        │              │        │                │以其財產抵償之。      │
├──┼────┼────┼───────┼────┼────────┼───────────┤
│ 四 │丁○○  │95年10月│購毒者許榮瑜以│桃園縣桃│丁○○共同販賣第│扣案之監視器螢幕1台、 │
│    │丙○○  │9日晚上7│0000000000撥打│園市南平│一級毒品，處有期│監視器1台、插用0000000│
│    │甲○○  │時31分許│丙○○所有0952│路與經國│徒刑拾捌年      │410號SIM卡之行動電話1 │
│    │        │        │224410電話予蔡│路口之麥│                │支，均沒收之。        │
│    │        │        │建德，約定購買│當勞後門│                │未扣案之犯罪所得新台幣│
│    │        │        │一千元之海洛因│        │                │1千元，連帶沒收之，如 │
│    │        │        │，由丙○○負責│        │                │全部或一部不能沒收時，│
│    │        │        │交貨          │        │                │以其財產抵償之。      │
│    │        │        │              │        ├────────┼───────────┤
│    │        │        │              │        │丙○○共同販賣第│扣案之監視器螢幕1台、 │
│    │        │        │              │        │一級毒品，處有期│監視器1台、插用0000000│
│    │        │        │              │        │徒刑拾柒年      │410號SIM卡之行動電話1 │
│    │        │        │              │        │                │支，均沒收之。        │
│    │        │        │              │        │                │未扣案之犯罪所得新台幣│
│    │        │        │              │        │                │1千元，連帶沒收之，如 │
│    │        │        │              │        │                │全部或一部不能沒收時，│
│    │        │        │              │        │                │以其財產抵償之。      │
│    │        │        │              │        ├────────┼───────────┤
│    │        │        │              │        │甲○○共同販賣第│扣案之監視器螢幕1台、 │
│    │        │        │              │        │一級毒品，累犯，│監視器1台、插用0000000│
│    │        │        │              │        │處有期徒刑拾伍年│410號SIM卡之行動電話1 │
│    │        │        │              │        │貳月            │支，均沒收之。        │
│    │        │        │              │        │                │未扣案之犯罪所得新台幣│
│    │        │        │              │        │                │1千元，連帶沒收之，如 │
│    │        │        │              │        │                │全部或一部不能沒收時，│
│    │        │        │              │        │                │以其財產抵償之。      │
├──┼────┼────┼───────┼────┼────────┼───────────┤
│ 五 │丁○○  │95年10月│姓名年籍不詳綽│桃園縣桃│丁○○共同販賣第│扣案之監視器螢幕1台、 │
│    │丙○○  │12 日晚 │號「小青」之女│園市南平│一級毒品，未遂，│監視器1台、插用0000000│
│    │甲○○  │上5時22 │子以00-0000000│路與經國│處有期徒刑拾捌年│410號SIM卡之行動電話1 │
│    │        │分許    │公共電話撥打戚│路口之麥│                │支，均沒收之。        │
│    │        │        │永魁所有095222│當勞後門├────────┼───────────┤
│    │        │        │4410 號電話， │        │丙○○共同販賣第│扣案之監視器螢幕1台、 │
│    │        │        │約定購買二千元│        │一級毒品，未遂，│監視器1台、插用0000000│
│    │        │        │之海洛因，尚未│        │處有期徒刑拾年  │410號SIM卡之行動電話1 │
│    │        │        │完成交易      │        │                │支，均沒收之。        │
│    │        │        │              │        ├────────┼───────────┤
│    │        │        │              │        │甲○○共同販賣第│扣案之監視器螢幕1台、 │
│    │        │        │              │        │一級毒品，未遂，│監視器1台、插用0000000│
│    │        │        │              │        │累犯，處有期徒刑│410號SIM卡之行動電話1 │
│    │        │        │              │        │柒年陸月        │支，均沒收之。        │
└──┴────┴────┴───────┴────┴────────┴───────────┘
附表二：各被告應沒收之物
┌───┬─────┬───────────────┐
│編號  │被告姓名  │應沒收之物及沒收方式          │
│      │          │                              │
├───┼─────┼───────────────┤
│ 一   │丁○○    │1.扣案之監視器螢幕壹台、監視器│
│      │          │  壹台、插用0000000000號SIM卡 │
│      │          │  之行動電話壹支、插用00000000│
│      │          │  10號SIM卡之行動電話壹支，均 │
│      │          │  沒收之。                    │
│      │          │2.未扣案之插用0000000000號SIM │
│      │          │  卡之行動電話壹支及插用093416│
│      │          │  9341號SIM卡之行動電話壹支， │
│      │          │  均沒收，如全部或一部不能沒收│
│      │          │  時，追徵其價額，或以其財產抵│
│      │          │  償之。                      │
│      │          │3.未扣案之犯罪所得共計新臺幣肆│
│      │          │  仟元，均連帶沒收之，如全部或│
│      │          │  一部不能沒收時，以其財產抵償│
│      │          │  之。                        │
├───┼─────┼───────────────┤
│ 二   │丙○○    │1.扣案之監視器螢幕壹台、監視器│
│      │          │  壹台、插用0000000000號SIM卡 │
│      │          │  之行動電話壹支、插用00000000│
│      │          │  10號SIM卡之行動電話壹支，均 │
│      │          │  沒收之。                    │
│      │          │2.未扣案之插用0000000000號SIM │
│      │          │  卡之行動電話壹支及插用093416│
│      │          │  9341號SIM卡之行動電話壹支， │
│      │          │  均沒收，如全部或一部不能沒收│
│      │          │  時，追徵其價額，或以其財產抵│
│      │          │  償之。                      │
│      │          │3.未扣案之犯罪所得共計新臺幣肆│
│      │          │  仟元，均連帶沒收之，如全部或│
│      │          │  一部不能沒收時，以其財產抵償│
│      │          │  之。                        │
├───┼─────┼───────────────┤
│ 三   │甲○○    │1.扣案之監視器螢幕壹台、監視器│
│      │          │  壹台及插用0000000000號SIM卡 │
│      │          │  之行動電話壹支，均沒收。    │
│      │          │2.未扣案之犯罪所得新臺幣壹仟元│
│      │          │  ，連帶沒收之，如全部或一部不│
│      │          │  能沒收時，以其財產抵償之。  │
└───┴─────┴───────────────┘


司法院資訊處製作；財團法人民間司法改革基金會備份。
